臺灣臺南地方法院民事裁定　九十四年度小上字第一九號
　　上　訴　人　甲○○
　　被　上訴人　台南市政府
　　法定代理人　許添財
右當事人間請求給付租金事件，上訴人對於中華民國九十三年十二月二日本院台南簡
易庭九十三年度南小字第二二四０號第一審判決提起上訴，本院裁定如左：
  　主　　　文
上訴駁回。
第二審訴訟費用由上訴人負擔。
    理      由
一、按關於請求給付金錢或其他代替物或有價證券之訴訟，其標的金額或價額在新台
    幣（下同）十萬元以下者，適用小額程序；又對於小額程序之第一審裁判之上訴
    或抗告，非以其違背法令為理由，不得為之；上訴狀內應記載上訴理由，表明下
    列各款事項：一、原判決所違背之法令及具體內容。二、依訴訟資料可認為原判
    決有違背法令之具體事實，民事訴訟法第四百三十六條之八第一項、同條之二十
    四第二項、同條之二十五分別定有明文。又依同法第四百三十六條之三十二準用
    同法第四百六十八條、第四百六十九條第一款至第五款之規定，判決不適用法規
    或適用不當者，為違背法令，而判決有同法第四百六十九條第一款至第五款情形
    之一者，為當然違背法令。是當事人對於小額程序之第一審判決提起上訴，如依
    民事訴訟法第四百六十八條規定，以第一審判決有不適用法規或適用法規不當為
    理由時，其上訴狀或理由書應有具體之指摘，並揭示該法規之條項或其內容。如
    未依此項方法表明，或其所表明者，顯與上開法條規定之情形不相合時，即難認
    為已對第一審判決之違背法令有具體之指摘，其上訴自難認為合法。
二、本件上訴意旨略以：稱租賃者，謂當事人約定一方以物租與他方使用、收益，他
    方支付租金之契約，民法第四百二十一條第一項定有明文。租賃既係特定當事人
    間所締結之債權契約，對於契約必要之點，即租賃物與租金有具體而確定之意思
    表示一致，始能謂成立租賃契約（最高法院八十一年度台上字第六七六號、八十
    一年度台上字第八八四號判決參照）。且代理人於代理權限內，以本人名義所為
    之意思表示，直接對本人發生效力，民法第一百零三條定有明文。而原判決認定
    訴外人黃石紅可認係全體攤商之代理人，其代理權效力及於上訴人，然訴外人黃
    石紅既有代理權，又何需多此一舉再分別與個別攤商成立個別租約，更何況訴外
    人黃石紅所簽立之切結書，並未言明其願繳之租金，只是表明一個月內「督促」
    各攤商出具個別切結書而已，再者，上開不論是黃石紅簽訂或為上訴人簽立之切
    結書，其法律關係不明，又租金數額、租賃標的範圍皆不確定，兩造並無合致之
    租賃意思表示，依前揭最高法院判例意旨，上訴人與被上訴人間之租賃契約難謂
    業已成立。然原判決卻以訴外人黃石紅簽具切結書、訴外人黃石紅與被上訴人間
    所達成之協議，以及上訴人所簽訂之切結書及上訴人曾於八十四年間繳納租金等
    情，認定兩造已就租金及租賃範圍達成合意云云，實有判決不適用法規或適用不
    當之情事，其判決自屬違背法令等情。
三、查被上訴人於原審請求給付之訴訟標的金額為九萬三千六百七十元，在十萬元以
    下，依法應適用小額程序，合先敘明。又上訴人於收受原審判決後，雖於法定期
    間提起上訴，並以上開事由主張原判決有違背法令之事。惟綜觀上訴人指稱原判
    決違背法令之處，係以被上訴人於原審提出之切結書，內容就租金數額、標的範
    圍皆不確定，及訴外人黃石紅非上訴人之代理人，主張原判決有不適用法規或適
    用不當等違背法令之情事云云。惟查：
    （一）從原審卷附由上訴人出具之切結書全文，已有租用攤位編號之記載，自足
          以特定租賃標的之範圍，至前開切結書內雖無租金數額之記載，然租賃契
          約並非要式契約，當事人間關於租金之數額，不以記載於書面為必要，故
          如有其餘事證足以推知兩造已就租金達成合意，仍得認定兩造間有租賃關
          係存在。
    （二）本件原審認定訴外人黃石紅當時係有權代表攤商，兩造間就被上訴人以上
          開土地租予上訴人使用收益，上訴人支付租金等租賃契約必要之點達成合
          意，且上訴人確曾依訴外人黃石紅前揭切結書，再於八十四年九月十五日
          另出具切結書，載明使用之特定攤位，並承諾願繳付所使用土地之租金，
          嗣後上訴人亦於八十四年間依約繳納租金等情，而認定租金數額應係可得
          確定，即兩造間之租賃契約確屬存在，並據而判決被上訴人於本件請求給
          付租金為有理由一節，業據原審綜合全卷證資料，於判決事實及理由欄中
          敘明認定之憑據及理由，上訴人所舉前述理由，均係就原審取捨證據、認
          定事實之職權行使，指摘其為不當，並就原審已論斷者，泛言原審適用法
          規有違誤，然其所指摘者並非具體指明原判決有如何違背法令之情事，自
          不能以原審未採信上訴人之答辯，即認判決為違背法令，是本件難認上訴
          人已對原判決之違背法令有具體指摘，依前述說明，其上訴即不合法，應
          予駁回。
四、據上論結，本件上訴不合法，依民事訴訟法第四百三十六條之三十二第一項、第
    二項、第四百四十四條第一項前段、第九十五條、第七十八條，裁定如主文。
中　　　華　　　民　　　國　　九十四　　年　　　一　　　月　　二十五　　日
　　　　　　　　　　　　　　　　　　臺灣臺南地方法院民事第一庭
　　　　　　　　　　　　　　　　　　　　審判長法官　周素秋
　　　　　　　　　　　　　　　　　　　　法　　　官　林逸梅
　　　　　　　　　　　　　　　　　　　　法　　　官　林彥君
右為正本係照原本作成
本裁定不得抗告
中　　　華　　　民　　　國　　九十四　　年　　　一　　　月　　二十五　　日
　　　　　　　　　　　　　　　　　　　　法院書記官　莊淑雅
